【裁判字號】    96,家聲,35
【裁判日期】    950312
【裁判案由】    大陸地區裁判認可
【裁判全文】
臺灣板橋地方法院民事裁定              96年度家聲字第35號
聲  請  人  丙○○
代  理  人  乙○○
相  對  人  甲○○
上列當事人間請求認可大陸地區裁判事件，本院裁定如下：
    主  文
大陸地區福建省平潭縣人民法院於西元2000年9月28日所為之（
2000）嵐民初字第167號民事判決應予認可。
聲請程序費用由相對人負擔。
    理  由
一、按「在大陸地區作成之民事確定裁判、民事仲裁判斷，不違
    背臺灣地區公共秩序或善良風俗者，得聲請法院裁定認可」
    ；惟「以在台灣地區作成之民事確定裁判、民事仲裁判斷，
    得聲請大陸地區法院裁定認可為執行名義者，始適用之」，
    我國臺灣地區與大陸地區人民關係條例第74條第1項、第3項
    定有明文。
二、本件聲請意旨略以：聲請人與相對人原係夫妻，因感情破裂
    ，相對人棄聲請人於不顧，業經福建省平潭縣人民法院（20
    00）嵐民初字第167 號民事判決書判決離婚在案，該判決業
    已生效確定，為此聲請本院裁定認可該民事確定判決等語，
    並提出戶籍謄本、經大陸地區福建省平潭縣公證處公證之民
    事判決書影本、離婚判決生效證明書影本並經財團法人海峽
    交流基金會認證之公證書正本為憑。
三、按中華人民共和國最高人民法院於西元1998年即民國87年 1
    月15日通過公布，自87年5月26日起施行之法釋字第（ 1998
    ）11號「最高人民法院關於人民法院認可台灣地區有關法院
    民事判決的規定」之司法解釋，其中第2 條規定：「台灣地
    區有關法院的民事判決，當事人的住所地、經常居住地或者
    被執行財產所在地在其他省、自治區、直轄巿的，當事人可
    以根據本規定向人民法院申請認可」，有我國台灣高等法院
    87年7月28日（87）院仁文速字第10023號函暨檢附中華人民
    共和國最高人民法院法釋字第（1998）11號「最高人民法院
    關於人民法院認可台灣地區有關法院民事判決的規定」之司
    法解釋可稽，是以在我國作成之民事確定判決，因前開規定
    施行得以聲請中華人民共和國人民法院之認可，故中華人民
    共和國人民法院作成之民事確定裁判、民事仲裁判斷，亦得
    聲請我法院裁定認可。又查，聲請人提出大陸地區福建省平
    潭縣人民法院於西元2000年9 月28日所為，經於西元2000年
    1 0 月20日生效之上開確定判決係認為：「原、被告婚前缺
    乏了解，沒有婚姻基礎，結婚時間短，婚後又未能共同生活
    ，導致原告提出離婚訴訟；被告對原告提出的離婚訴訟主張
    未做書面或口頭辯詞予以反駁，因此，可以認定原、被告之
    間夫妻感情確已破裂。因此，原告的離婚訴請，本院依法予
    以准許」，而判決原告丙○○與被告甲○○離婚在案，核與
    我國民法第1052條第2 項：「有前項以外之重大事由，難以
    維持婚姻者，夫妻之一方得請求離婚」之精神相符，亦不違
    背我國公共秩序或善良風俗，爰依臺灣地區與大陸地區人民
    關係條例第74條第1 項之規定，准許聲請人所請，認可該中
    華人民共和國之民事確定判決。
四、依非訟事件法第21條第2 項、民事訴訟法第78條、第95條，
    裁定如主文。
中    華    民    國    95    年    3     月   12     日
                  家事法庭  法  官  葉靜芳
以上正本證明與原本無異。
如對本裁定不服，得於本裁定送達之日起10日內向本院提出抗告
書狀（應附繕本）。並繳納抗告費新台幣壹仟元。
中    華    民    國    95    年    3     月   13     日
                            書記官  鄒秀珍


司法院資訊處製作；財團法人民間司法改革基金會備份。
